【裁判字號】    89,易,741
【裁判日期】    891002
【裁判案由】    違反公司法
【裁判全文】
臺灣桃園地方法院刑事判決                          八十九年度易字第七四一號
    公  訴  人  臺灣桃園地方法院檢察署檢察官
    被      告  乙○○
右列被告因違反公司法案件，經檢察官提起公訴（八十九年度偵字第二三八九號）及
移送併案（八十九年度偵字第三二一六號），本院判決如左：
    主  文
乙○○無罪。
    理  由
一、公訴意旨略以：被告乙○○係桃園縣桃園市○○○路○段八號一樓開設「交流道
    茶坊企業有限公司」（下稱交流道公司）之負責人，其明知交流道公司登記營業
    項目為「食品、飲料零售業」及「飲料店業」，並未包含視聽、歌唱等業務，竟
    仍自八十八年十二月間某日起至八十九年十二月三十一日止，在上址交流道公司
    內經營視聽歌唱業務。迄八十九年十二月三十一日，為桃園縣政府在上址查獲。
    因認被告所為，係違反公司法第十五條第一項公司不得經營登記範圍以外之業務
    之規定，涉有同法第十五條第三項之罪嫌等語。
二、訊據被告乙○○固不否認交流道公司於右揭時地，為桃園縣政府查緝人員在上址
    查獲經營登記範圍以外業務之視聽歌唱業務等事實不諱，惟否認有何違反工司法
    之犯行。辯稱：伊從八十八年十一月就退股，由「阿勝」接手伊的股份，退伊十
    幾萬，伊已經沒有再經營交流道公司，負責人應該是甲○○等語。
三、按犯罪事實應依證據認定之，無證據不得推定其犯罪事實；又不能證明犯罪者，
    應諭知無罪之判決，刑事訴訟法第一百五十四條、第三百零一條第一項分別訂有
    明文。經查，公訴人認被告涉有上開罪嫌，無非係以經濟部移送函文暨所附交流
    道公司變更登記事項卡、訪查記錄等件，為其論據。然查，自訪查記錄以觀，固
    足認交流道公司確有擅營視聽歌唱業務之事實，惟證人即交流道公司股東丁○○
    證稱：是有一個股東叫「阿勝」，好像是後來的，伊是有聽說乙○○退股，但伊
    不在場等語；證人丙○○亦證稱：乙○○在八十八年八月三十一日退股，讓給「
    阿勝」，總共退三十萬，扣掉欠公司的錢實際拿回不到二十萬，是在公司退股，
    當時伊和公司股東及「阿勝」都在場等語；證人甲○○亦結證稱：乙○○是八十
    八年十月、十一月退的股，伊記不清楚，乙○○退股後就沒有參加公司的事，現
    場是伊負責，在經濟部談話筆錄上填寫負責人為乙○○是照公司執照填的，當時
    有申請變更負責人，但還沒有申請出來，後來伊也在八十九年二月退股，之後的
    事伊就不清楚等語（以上見本院八十九年八月七日、九月十八日筆錄）。且本院
    此前命警至上址交流道公司處拘提被告結果，據報被告已於八十八年底將店頂讓
    給潘謝鳳錦未在該址，致無從拘提，亦有本院法警報告書一紙附卷可稽，時間吻
    合。再佐以前開訪查筆錄確係由證人甲○○應訊並簽名於後，有該筆錄可佐。足
    認被告所辯：伊已經退股，負責人是甲○○等語，可堪信實。從而被告既已非交
    流道公司之負責人，即無經營該公司視聽歌唱業務可言。此外，復查無其他積極
    證據，足資認定被告有何公訴意旨所指之犯行，其犯行尚屬不能證明。依上說明
    ，自應為無罪之諭知。
四、甲○○涉嫌違反公司法之事實已敘明如前，應由檢察官另行偵查，附此敘明。
據上論斷，應依刑事訴訟法第三百零一條第一項，判決如主文。
本案經檢察官呂理銘到庭執行職務。
中        華        民        國    八十九    年    十    月      二    日
                                臺灣桃園地方法院刑事第五庭
        法  官   陳彥宏
右正本證明與原本無異。
如不服本判決，應於判決送達後十日內向本院提出上訴狀( 應附繕本 )，上訴於
臺灣高等法院。
                                    書記官   魏慧夷
中        華        民        國    八十九    年    十    月      二    日


司法院資訊處製作；財團法人民間司法改革基金會備份。
